臺灣桃園地方法院刑事判決　　　　　　 94年度桃簡字第483號
聲　請　人　臺灣桃園地方法院檢察署檢察官
被　　　告　丁○○　男　39歲.
　　　　　　甲○○　男　32歲.
上列被告因竊盜案件，經檢察官聲請簡易判決處刑（93年度偵字
第17642 號），本院判決如下：
    主  文
丁○○共同竊盜，累犯，處有期徒刑伍月，如易科罰金，以佰
元折算壹日。
甲○○共同竊盜，處有期徒刑陸月，如易科罰金，以佰元折算
壹日。
    事實及理由
一、被告丁○○前曾於民國86年間因竊盜案件，經本院以86年度
    易字第1740號判決判處有期徒刑4 月確定，於88年5 月22日
    執行完畢；於89年間因毒品危害防制條例案件，經本院以89
    年度訴字第1086號判決判處有期徒刑8 月確定，甫於91年6
    月18日執行完畢（構成累犯）。被告甲○○於90年間因竊盜
    案件，經本院以90年度易字第830 號判決判處有期徒刑10月
    確定；於91年間因竊盜案件，經本院以91年度易字第1057號
    判決判處有期徒刑1 年確定；上開2 罪接續執行，於91年6
    月21日入監執行，於93年1 月20日縮短刑期假釋出監；於92
    年間因竊盜等案件，經本院以91年度易字第2026號判決就竊
    盜部分判處有期徒刑8 月，就妨害公務部分判處有期徒刑4
    月，應執行有期徒刑10月確定；又前開假釋經撤銷，殘刑與
    前開判決判處徒刑合計尚應執行有期徒刑11月20日，於94年
    1 月15日入監，現仍在執行中（不構成累犯）。詎被告2 人
    均不知悔悟，於93年10月30日上午，甲○○因其所有之機車
    故障送修，原欲與丁○○共同搭乘計程車前往機車行取回該
    送修機車，而於同日7 時行經桃園縣桃園市○○○街與樹林
    街交岔路口時，甲○○見呂學德所有之車牌號碼KER-688 重
    型機車停放在該處，乃向丁○○提議竊取該重型機車，2 人
    乃共同基於意圖為自己不法所有之犯意聯絡，由甲○○持自
    備鑰匙發動機車電門鎖，丁○○則在旁把風，共同竊取前開
    重型機車，得手後供代步使用。嗣於93年10月31日15時許，
    甲○○騎乘前開竊得之重型機車搭載丁○○行經桃園縣桃園
    市○○路418 巷口處，為巡邏員警攔檢查獲，始知上情。案
    經桃園縣政府警察局桃園分局報請臺灣桃園地方法院檢察署
    檢察官偵查後聲請以簡易判決處刑。
二、上揭犯罪事實，業據被告甲○○於偵查及本院調查時、被告
    丁○○於本院調查時均坦承不諱，核與證人乙○○於警詢中
    證述情節相符，復有「車輛竊盜、車牌失竊資料個別查詢報
    表- 查詢車輛認可資料」、贓物領據（保管）單各1 紙在卷
    可稽，被告2 人之自白應與事實相符，堪予採信。本件事證
    已經明確，被告2 人犯行洵堪認定。
三、核被告丁○○、甲○○所為，係犯刑法第320 條第1 項竊盜
    罪。被告2 人間有犯意聯絡及行為分擔，為共同正犯。又被
    告丁○○於前因毒品危害防制條例案件，甫於91年6 月18日
    執行完畢，有臺灣高等法院被告前案紀錄表1 份可按，其於
    5 年內再犯本案有期徒刑以上之罪，為累犯，應依法加重其
    刑。至公訴人認被告甲○○前經本院判處有期徒刑10月確定
    ，於92年4 月20日執行完畢，是本件構成累犯云云，惟按刑
    法第79條之1 第1 項規定：「2 以上徒刑併執行者，第77條
    所定最低應執行之期間，合併計算之。」同條第3 項規定：
    「依第1 項規定合併計算執行期間而假釋者，前條第1 項規
    定之期間，亦合併計算之。」則在併合執行之情形，經許其
    假釋出獄者，其報請許可假釋所須最低應執行之期間，既合
    併計算；且假釋期間（即殘刑期間），亦合併計算之，其期
    間即無從區分。從而，不論假釋出獄前所執行之期間是否已
    逾其中任1 罪之刑期，亦不論嗣後其假釋有無被撤銷，在假
    釋期間內，均應認為尚未執行完畢。其於執行逾其中任1 罪
    之刑期後5 年內之假釋期間，再犯有期徒刑以上之罪者，不
    應論以累犯（最高法院88年第4 次刑事庭會議決議參照）。
    查本件甲○○因竊盜案件前經本院判處有期徒刑10月、1 年
    確定，經併合執行，且經假釋出監，則於假釋期間內，該2
    罪均應認尚未執行完畢，另被告甲○○復經本院判處應執行
    有期徒刑10月確定，現並與前開假釋經撤銷後之殘刑合併執
    行中，已如前述，是公訴人認被告甲○○就前開被判處有期
    徒刑10月已執行完畢，故本件為累犯云云，尚有誤會。
四、爰審酌被告2 人犯罪手段、動機、本案犯行參與情節之輕重
    、不知循合法正當途徑取得財物、所竊得財物已由被害人領
    回而所生危害尚輕、素行（被告甲○○曾多次因竊盜案件經
    本院判刑）、犯後態度等一切情狀，分別量處如主文所示之
    刑，並均諭知易科罰金之折算標準，以資懲儆。至公訴人建
    請量處被告甲○○有期徒刑11月，緩刑3 年，而被告丁○○
    有期徒刑6 月乙節，查被告甲○○有前述前科紀錄，本即不
    符合刑法第74條得諭知緩刑之要件，公訴人求處諭知緩刑之
    宣告，尚有未洽，又被告2 人犯後均尚能坦承犯行，犯後態
    度尚佳，且竊得財物已由被害人領回，公訴人就被告甲○○
    具體求刑有期徒刑11月，就被告丁○○具體求刑有期徒刑6
    月，尚嫌過重，一併敘明。
五、另移送併辦意旨（94年度偵字第5650號）：被告甲○○意圖
    為自己不法之所有，於93年12月26日7 時10分許，在桃園縣
    桃園市鎮○街7 號，利用該處大門未鎖之便，侵入屋內竊取
    被害人丙○○所有電容器1 支、分離式喇叭1 組等物品，得
    手後旋即離去，將所竊得之物品贈與姓名年籍不詳綽號「阿
    龍」之成年男子。訊據被告於本院調查時固坦承有移送併辦
    意旨所述竊盜犯行，惟查：本件被告犯行乃係因其所有機車
    送修而臨時起意竊取上開機車代步使用，至移送併辦所述竊
    盜犯行則被告原係為自己使用而竊取上開電容器、分離式喇
    叭等物，業據被告於本院調查時供明（見本院94年5 月13日
    訊問筆錄），2 者犯意顯然不同，自非基於概括犯意而為，
    是移送併辦意旨所述竊盜犯行與本件顯無連續犯關係，非裁
    判上一罪，本院自無從併辦，一併敘明。
六、依刑事訴訟法第449 條第1 項、第3 項，刑法第28條、第
    320 條第1 項、第47條、第41條第1 項前段，罰金罰鍰提高
    標準條例第1 條前段、第2 條，逕以簡易判決處如主文所示
    之刑。
七、如不服本判決，應於判決送達後10日內，向本院提出上訴狀
    （應附繕本），上訴於本院合議庭。
中　　華　　民　　國　　94　　年　　5 　　月　　20　　日
                  刑事第二庭    法　官　鄭吉雄
以上正本證明與原本無異。
如不服本判決，應於判決書送達後10日內，向本院提出上訴狀（
應附繕本），上訴於本院合議庭。
                                書記官  陳慧玲
中　　華　　民　　國　　94　　年　　5 　　月　　20　　日
附錄法條：
刑法第320 條第1 項 (普通竊盜罪)
意圖為自己或第三人不法之所有，而竊取他人之動產者，為竊盜
罪，處五年以下有期徒刑、拘役或五百元以下罰金。
